ACORDAO-COMPLETO-2453166

ACÓRDÃO 8813/2021 ATA 21/2021 - PRIMEIRA CÂMARA

VISTOS, relatados e discutidos estes autos de concessão de aposentadorias pelo Tribunal Regional do Trabalho da 1ª Região/RJ (TRT-1) .
ACORDAM os ministros do Tribunal de Contas da União, reunidos em sessão da 1ª Câmara, diante das razões expostas pelo relator, em:
9.1. considerar ilegais os atos de aposentadoria de Gildete Cerqueira Paes de Almeida (36119/2020, peça 2) , de Roberto Luiz da Silva Rocha (36555/2020, peça 3) e de Lucia Elena Correia de Melo (36696/2020, peça 4) , recusando-lhes o registro, nos termos do § 1º do art. 260 do RI/TCU; 
9.2. dispensar a devolução dos valores indevidamente recebidos, presumidamente, de boa-fé pelos ex-servidores, nos termos da Súmula 106 deste Tribunal; 
9.3. determinar ao Tribunal Regional do Trabalho da 1ª Região/RJ que:
9.3.1. suspenda, no prazo de 15 (quinze) dias, todo e qualquer pagamento concernente aos atos impugnados, adequando a parcela referente à incorporação de quintos dos interessados, conforme modulado pelo STF no âmbito do RE 638.115, comunicando a este Tribunal as providências adotadas, nos termos dos arts. 262, caput, do RI/TCU, e 8º, caput, da Resolução TCU 206/2007;
9.3.2. dê ciência do inteiro teor desta deliberação aos interessados, alertando-os de que o efeito suspensivo proveniente da interposição de eventuais recursos perante o Tribunal não os exime da devolução dos valores percebidos indevidamente após a respectiva notificação, caso esses não sejam providos, devendo encaminhar os comprovantes dessa notificação a esta Corte no prazo de até 30 (trinta) dias;
9.3.3. cadastre novos atos de concessão de aposentadoria livres das irregularidades apontadas, submetendo-os no prazo de 30 (trinta) dias à apreciação deste Tribunal, nos termos do art. 262, caput e § 2º, do RI/TCU, e do art. 19, § 3º, da Instrução Normativa TCU 78/2018;
9.4. encerrar o processo e arquivar os presentes autos.

Atos de Aposentadoria.

Primeira Câmara

Tribunal Regional do Trabalho da 1ª Região/RJ (TRT-1).

3. Interessados: Gildete Cerqueira Paes de Almeida (XXX.380.317-XX); Lucia Elena Correia de Melo (XXX.359.167-XX); Roberto Luiz da Silva Rocha (XXX.301.707-XX).

13.1. Ministros presentes: Walton Alencar Rodrigues (Presidente), Vital do Rêgo e Jorge Oliveira.
13.2. Ministro-Substituto convocado: Augusto Sherman Cavalcanti.
13.3. Ministro-Substituto presente: Weder de Oliveira (Relator).

WEDER DE OLIVEIRA

Em exame, 3 (três) atos de concessão inicial de aposentadoria emitidos pelo Tribunal Regional do Trabalho da 1ª Região/RJ (TRT-1) .
Reproduzo, com ajustes de forma, a instrução do auditor da Secretaria de Fiscalização de Integridade de Atos e Pagamentos de Pessoal e de Benefícios Sociais (Sefip) , (peça 6) , que recebeu anuência do diretor da unidade especializada (peça 7) , bem como manifestação de concordância pelo MP/TCU, representado pelo procurador Sérgio Ricardo Costa Caribé (peça 8) :
" (...) EXAME TÉCNICO  
Procedimentos aplicados
3.	Os procedimentos para exame, apreciação e registro de atos de pessoal encontram-se estabelecidos na Instrução Normativa TCU 78/2018 e na Resolução TCU 206/2007. Essas normas dispõem que os atos de pessoal disponibilizados por meio do e-Pessoal devem ser submetidos previamente a críticas automatizadas, com base em parâmetros predefinidos.
4.	As críticas das informações cadastradas na etapa de coleta do ato foram elaboradas e validadas levando-se em conta as peculiaridades de cada ato. Os itens verificados nessa etapa são inerentes a dados cadastrais, fundamentos legais, mapa de tempo, ficha financeira, assim como eventuais ocorrências de acumulação. Trata-se de verificações abrangentes, minuciosas e precisas e sem a necessidade de ação humana e, portanto, menos suscetível a falhas. As críticas aplicadas estão discriminadas no sistema, no Menu e-Pessoal, opção "Crítica", que podem ser acessadas mediante concessão de perfil específico a servidores do TCU responsáveis pela análise.
5.	Além das críticas automatizadas, há verificação humana adicional no caso de haver alertas do sistema ou informações não formatadas, como esclarecimentos do gestor ou do controle interno.  
6.	As críticas também consideram os registros do Sistema Integrado de Administração de Recursos Humanos (Siape) . O Siape disponibiliza informações atualizadas sobre as parcelas que integram os proventos, diferentemente, portanto, do e-Pessoal, que informa as parcelas no momento do registro do ato. 
7.	Essa confrontação com o Siape fornece uma visão atual e verdadeira da situação, o que permite descaracterizar irregularidades e inconsistências que, embora constantes do e-Pessoal, já foram corrigidas.
8.	As verificações detectadas nos atos encontram-se discriminadas na aba de pendências de cada ato no sistema e-Pessoal, bem como nos espelhos dos atos contemplados por esta instrução.
Exame das Constatações
9.	Ato: 36119/2020 - Interessado: GILDETE CERQUEIRA PAES DE ALMEIDA - CPF: XXX.380.317-XX
9.1.	Parecer do Controle Interno: considerar o ato Legal.
9.2.	Constatações e análises: 
9.2.1.	Não foi anexado documento do tipo 'Sentença judicial', haja vista que foi respondido SIM à pergunta 'Rubrica determinada por decisão judicial?' nos dados da ficha financeira na rubrica '5005 - PROVENTO BASE DE SERVIDORES INATIVOS Vpi 13,23 (Vantagem de caráter geral - VPI (13,23% e 12,23%) ) '.
a.	Justificativa do Gestor de Pessoal: Esclarecemos que foram incluídas as vantagens 'VPI 13,23', conforme decisão judicial nos autos do processo nº 2007.34.00.041467-0, em trâmite na 2ª Vara federal do Distrito Federal, transitada em julgado e de acordo com a tabela do TST. Ademais, informamos que deixamos de incluir a vantagem da Lei nº 10698/03, código 4203763, uma vez que absorvida por estas novas rubricas.Gestor anexou os seguintes documentos: OFÍCIO CIRCULAR CSJT 9/2014 - RUBRICAS 13,23%-Documento oficial,.
b.	Análise do Controle Interno: Justificativa do gestor esclarece pendência
c.	Análise da unidade técnica (Sefip/TCU) : Apesar de a sentença não ter sido anexada ao ato, foi possível analisar a questão, visto que se trata de situação já analisada e consolidada na jurisprudência desta Corte, relativa à conversão da VPI instituída pela Lei 10.698/2003, no valor fixo de R$ 59,87, em reajuste equivalente ao percentual de 13,23% que essa vantagem representou sobre o menor vencimento básico da Administração Pública Federal no momento da publicação da lei. Como já informado no item referente, o pagamento é considerado ilegal por esta Corte de Contas, mas não fazem mais parte dos proventos atuais.
9.2.2.	Não foi anexado documento do tipo 'Sentença judicial', haja vista que foi respondido SIM à pergunta 'Rubrica determinada por decisão judicial?' nos dados da ficha financeira na rubrica '5208 - GRATIFICACAO DE ATIVIDADE JUDICIARIA - INATIVOS Vp (Vantagem de caráter geral - Gratificação/Adicional de caráter geral, definida em lei e de  valor fixo, incorporável na inatividade) '.
a.	Justificativa do Gestor de Pessoal: Esclarecemos que foram incluídas as vantagens 'VPI 13,23', conforme decisão judicial nos autos do processo nº 2007.34.00.041467-0, em trâmite na 2ª Vara federal do Distrito Federal, transitada em julgado e de acordo com a tabela do TST. Ademais, informamos que deixamos de incluir a vantagem da Lei nº 10698/03, código 4203763, uma vez que absorvida por estas novas rubricas.Gestor anexou os seguintes documentos: OFÍCIO CIRCULAR CSJT 9/2014 - RUBRICAS 13,23%-Documento oficial,.
b.	Análise do Controle Interno: Justificativa do gestor esclarece pendência
c.	Análise da unidade técnica (Sefip/TCU) : Apesar de a sentença não ter sido anexada ao ato, foi possível analisar a questão, visto que se trata de situação já analisada e consolidada na jurisprudência desta Corte, relativa à conversão da VPI instituída pela Lei 10.698/2003, no valor fixo de R$ 59,87, em reajuste equivalente ao percentual de 13,23% que essa vantagem representou sobre o menor vencimento básico da Administração Pública Federal no momento da publicação da lei. Como já informado no item referente, o pagamento é considerado ilegal por esta Corte de Contas, mas não fazem mais parte dos proventos atuais.
9.2.3.	Não foi anexado documento do tipo 'Sentença judicial', haja vista que foi respondido SIM à pergunta 'Rubrica determinada por decisão judicial?' nos dados da ficha financeira na rubrica '5018 - ADICIONAL POR TEMPO DE SERVICO INATIVOS vpi 13,23 (Vantagem de caráter pessoal - Adicional por tempo de serviço) '.
a.	Justificativa do Gestor de Pessoal: Esclarecemos que foram incluídas as vantagens 'VPI 13,23', conforme decisão judicial nos autos do processo nº 2007.34.00.041467-0, em trâmite na 2ª Vara federal do Distrito Federal, transitada em julgado e de acordo com a tabela do TST. Ademais, informamos que deixamos de incluir a vantagem da Lei nº 10698/03, código 4203763, uma vez que absorvida por estas novas rubricas.Gestor anexou os seguintes documentos: OFÍCIO CIRCULAR CSJT 9/2014 - RUBRICAS 13,23%-Documento oficial,.
b.	Análise do Controle Interno: Justificativa do gestor esclarece pendência
c.	Análise da unidade técnica (Sefip/TCU) : Apesar de a sentença não ter sido anexada ao ato, foi possível analisar a questão, visto que se trata de situação já analisada e consolidada na jurisprudência desta Corte, relativa à conversão da VPI instituída pela Lei 10.698/2003, no valor fixo de R$ 59,87, em reajuste equivalente ao percentual de 13,23% que essa vantagem representou sobre o menor vencimento básico da Administração Pública Federal no momento da publicação da lei. Como já informado no item referente, o pagamento é considerado ilegal por esta Corte de Contas, mas não fazem mais parte dos proventos atuais.
9.2.4.	Não foi anexado documento do tipo 'Sentença judicial', haja vista que foi respondido SIM à pergunta 'Rubrica determinada por decisão judicial?' nos dados da ficha financeira na rubrica '5023 - VANTAGEM PESSOAL (QUINTOS) - INATIVOS VPI 13,23% (Vantagem de caráter geral - VPI (13,23% e 12,23%) ) '.
a.	Justificativa do Gestor de Pessoal: Esclarecemos que foram incluídas as vantagens 'VPI 13,23', conforme decisão judicial nos autos do processo nº 2007.34.00.041467-0, em trâmite na 2ª Vara Federal do Distrito Federal, transitada em julgado e de acordo com a tabela do TST. Ademais, informamos que deixamos de incluir a vantagem da Lei nº 10698/03, uma vez que absorvida por estas novas rubricas.Gestor anexou os seguintes documentos: OFÍCIO CIRCULAR CSJT 9/2014 - RUBRICAS 13,23%-Documento oficial,.
b.	Análise do Controle Interno: Justificativa do gestor esclarece pendência
c.	Análise da unidade técnica (Sefip/TCU) : Apesar de a sentença não ter sido anexada ao ato, foi possível analisar a questão, visto que se trata de situação já analisada e consolidada na jurisprudência desta Corte, relativa à conversão da VPI instituída pela Lei 10.698/2003, no valor fixo de R$ 59,87, em reajuste equivalente ao percentual de 13,23% que essa vantagem representou sobre o menor vencimento básico da Administração Pública Federal no momento da publicação da lei. Como já informado no item referente, o pagamento é considerado ilegal por esta Corte de Contas, mas não fazem mais parte dos proventos atuais.
9.2.5.	Foi preenchido rubrica com 'Denominação para análise do TCU' do tipo 'VPI (13,23% e 12,23%) '. Anexar documento comprobatório do tipo 'Documento oficial'.
a.	Justificativa do Gestor de Pessoal: Esclarecemos que foram incluídas as vantagens 'VPI 13,23', conforme decisão judicial nos autos do processo nº 2007.34.00.041467-0, em trâmite na 2ª Vara federal do Distrito Federal, transitada em julgado e de acordo com a tabela do TST. Ademais, informamos que deixamos de incluir a vantagem da Lei nº 10698/03, código 4203763, uma vez que absorvida por estas novas rubricas.Gestor anexou os seguintes documentos: OFÍCIO CIRCULAR CSJT 9/2014 - RUBRICAS 13,23%-Documento oficial,.
b.	Análise do Controle Interno: Justificativa do gestor esclarece pendência
c.	Análise da unidade técnica (Sefip/TCU) : Não há amparo legal para a conversão da vantagem pecuniária individual (VPI)  instituída pela Lei 10.698/2003, no valor fixo de R$ 59,87, em reajuste equivalente ao percentual (13,23%) que essa vantagem representou sobre o menor vencimento básico da Administração Pública Federal no momento de publicação da lei. No entanto, as referidas rubricas foram excluídas da ficha financeira atual.
9.2.6.	Foi preenchido rubrica com 'Denominação para análise do TCU' do tipo 'VPI (13,23% e 12,23%) '. Anexar documento comprobatório do tipo 'Documento oficial'.
a.	Justificativa do Gestor de Pessoal: Esclarecemos que foram incluídas as vantagens 'VPI 13,23', conforme decisão judicial nos autos do processo nº 2007.34.00.041467-0, em trâmite na 2ª Vara Federal do Distrito Federal, transitada em julgado e de acordo com a tabela do TST. Ademais, informamos que deixamos de incluir a vantagem da Lei nº 10698/03, uma vez que absorvida por estas novas rubricas.Gestor anexou os seguintes documentos: OFÍCIO CIRCULAR CSJT 9/2014 - RUBRICAS 13,23%-Documento oficial,.
b.	Análise do Controle Interno: Justificativa do gestor esclarece pendência
c.	Análise da unidade técnica (Sefip/TCU) : Não há amparo legal para a conversão da vantagem pecuniária individual (VPI)  instituída pela Lei 10.698/2003, no valor fixo de R$ 59,87, em reajuste equivalente ao percentual (13,23%) que essa vantagem representou sobre o menor vencimento básico da Administração Pública Federal no momento de publicação da lei. No entanto, as referidas rubricas foram excluídas da ficha financeira atual.
9.2.7.	Foi informado rubrica '5005 - PROVENTO BASE DE SERVIDORES INATIVOS Vpi 13,23 (Vantagem de caráter geral - VPI (13,23% e 12,23%) ) ' com amparo em decisão judicial.
a.	Justificativa do Gestor de Pessoal: Não há. Verificação efetuada no âmbito do TCU.
b.	Análise do Controle Interno:  Não há. Verificação efetuada no âmbito do TCU.
c.	Análise da unidade técnica (Sefip/TCU) : Não há amparo legal para a conversão da vantagem pecuniária individual (VPI)  instituída pela Lei 10.698/2003, no valor fixo de R$ 59,87, em reajuste equivalente ao percentual (13,23%) que essa vantagem representou sobre o menor vencimento básico da Administração Pública Federal no momento de publicação da lei. No entanto, as referidas rubricas foram excluídas da ficha financeira atual.
9.2.8.	Foi informado rubrica '5208 - GRATIFICACAO DE ATIVIDADE JUDICIARIA - INATIVOS Vp (Vantagem de caráter geral - Gratificação/Adicional de caráter geral, definida em lei e de  valor fixo, incorporável na inatividade) ' com amparo em decisão judicial.
a.	Justificativa do Gestor de Pessoal: Não há. Verificação efetuada no âmbito do TCU.
b.	Análise do Controle Interno:  Não há. Verificação efetuada no âmbito do TCU.
c.	Análise da unidade técnica (Sefip/TCU) : Não há amparo legal para a conversão da vantagem pecuniária individual (VPI)  instituída pela Lei 10.698/2003, no valor fixo de R$ 59,87, em reajuste equivalente ao percentual (13,23%) que essa vantagem representou sobre o menor vencimento básico da Administração Pública Federal no momento de publicação da lei. No entanto, as referidas rubricas foram excluídas da ficha financeira atual.
9.2.9.	Foi informado rubrica '5018 - ADICIONAL POR TEMPO DE SERVICO INATIVOS vpi 13,23 (Vantagem de caráter pessoal - Adicional por tempo de serviço) ' com amparo em decisão judicial.
a.	Justificativa do Gestor de Pessoal: Não há. Verificação efetuada no âmbito do TCU.
b.	Análise do Controle Interno:  Não há. Verificação efetuada no âmbito do TCU.
c.	Análise da unidade técnica (Sefip/TCU) : Não há amparo legal para a conversão da vantagem pecuniária individual (VPI)  instituída pela Lei 10.698/2003, no valor fixo de R$ 59,87, em reajuste equivalente ao percentual (13,23%) que essa vantagem representou sobre o menor vencimento básico da Administração Pública Federal no momento de publicação da lei. No entanto, as referidas rubricas foram excluídas da ficha financeira atual.
9.2.10.	Foi informado rubrica '5023 - VANTAGEM PESSOAL (QUINTOS) - INATIVOS VPI 13,23% (Vantagem de caráter geral - VPI (13,23% e 12,23%) ) ' com amparo em decisão judicial.
a.	Justificativa do Gestor de Pessoal: Não há. Verificação efetuada no âmbito do TCU.
b.	Análise do Controle Interno:  Não há. Verificação efetuada no âmbito do TCU.
c.	Análise da unidade técnica (Sefip/TCU) : Não há amparo legal para a conversão da vantagem pecuniária individual (VPI)  instituída pela Lei 10.698/2003, no valor fixo de R$ 59,87, em reajuste equivalente ao percentual (13,23%) que essa vantagem representou sobre o menor vencimento básico da Administração Pública Federal no momento de publicação da lei. No entanto, as referidas rubricas foram excluídas da ficha financeira atual.
9.2.11.	Houve o registro de pelo menos uma rubrica com 'Denominação para análise pelo TCU = Vantagem de caráter geral (5005 - PROVENTO BASE DE SERVIDORES INATIVOS Vpi 13,23 (Vantagem de caráter geral - VPI (13,23% e 12,23%) ) - R$ 234,55) .
a.	Justificativa do Gestor de Pessoal: Não há. Verificação efetuada no âmbito do TCU.
b.	Análise do Controle Interno:  Não há. Verificação efetuada no âmbito do TCU.
c.	Análise da unidade técnica (Sefip/TCU) : Não há amparo legal para a conversão da vantagem pecuniária individual (VPI)  instituída pela Lei 10.698/2003, no valor fixo de R$ 59,87, em reajuste equivalente ao percentual (13,23%) que essa vantagem representou sobre o menor vencimento básico da Administração Pública Federal no momento de publicação da lei. No entanto, as referidas rubricas foram excluídas da ficha financeira atual.
9.2.12.	Houve o registro de pelo menos uma rubrica com 'Denominação para análise pelo TCU = Vantagem de caráter geral (5023 - VANTAGEM PESSOAL (QUINTOS) - INATIVOS VPI 13,23% (Vantagem de caráter geral - VPI (13,23% e 12,23%) ) - R$ 309,60) .
a.	Justificativa do Gestor de Pessoal: Não há. Verificação efetuada no âmbito do TCU.
b.	Análise do Controle Interno:  Não há. Verificação efetuada no âmbito do TCU.
c.	Análise da unidade técnica (Sefip/TCU) : Não há amparo legal para a conversão da vantagem pecuniária individual (VPI)  instituída pela Lei 10.698/2003, no valor fixo de R$ 59,87, em reajuste equivalente ao percentual (13,23%) que essa vantagem representou sobre o menor vencimento básico da Administração Pública Federal no momento de publicação da lei. No entanto, as referidas rubricas foram excluídas da ficha financeira atual.
9.2.13.	Houve o registro de pelo menos uma rubrica com 'Denominação para análise pelo TCU = Vantagem de caráter pessoal (23 - VANTAGEM PESSOAL ART.62-A L8112/90 (QUINTOS) - INATIVOS (Vantagem de caráter pessoal - Incorporação de quintos/décimos de função) - R$ 2.556,77) .
a.	Justificativa do Gestor de Pessoal: Não há. Verificação efetuada no âmbito do TCU.
b.	Análise do Controle Interno:  Não há. Verificação efetuada no âmbito do TCU.
c.	Análise da unidade técnica (Sefip/TCU) :
'É ilegal a incorporação de quintos após 8/4/1998, devendo-se, no entanto, observar a modulação dos efeitos do RE 638.115/CE. A jurisprudência desta Corte se firmou no sentido de que é irregular o pagamento de parcelas de quintos/décimos incorporadas relativas ao período 8/4/1998 a 4/9/2001 ainda que a incorporação tenha sido assegurada por decisão judicial transitada em julgado (Acórdão 2737/2019-TCU-Segunda Câmara) .No caso em análise, por ter sido concedido com base em decisão administrativa, a vantagem deve ser transformada em ''parcela complementar'', a ser absorvida por reajustes futuros.'
9.2.14.	Ato e-Pessoal em substituição a ato Sisac devolvido de acordo com comunicado da presidência do TCU.
a.	Justificativa do Gestor de Pessoal: Não há. Verificação efetuada no âmbito do TCU.
b.	Análise do Controle Interno:  Não há. Verificação efetuada no âmbito do TCU.
c.	Análise da unidade técnica (Sefip/TCU) : Ato em substituição a ato SISAC devolvido com entrada original no TCU na data de 6/4/2016.
9.2.15.	Foi respondido 'SIM' à pergunta 'Houve transformação da função efetivamente exercida, após os períodos supramencionados, que proporcionou em aumento dos valores pagos a título de quintos/décimos?' na aba 'Funções exercidas'. Depende de análise manual.
a.	Justificativa do Gestor de Pessoal: Não há. Verificação efetuada no âmbito do TCU.
b.	Análise do Controle Interno:  Não há. Verificação efetuada no âmbito do TCU.
c.	Análise da unidade técnica (Sefip/TCU) : Não se verificou irregularidade.
9.3.	O detalhamento da inconsistência acima elencada encontra-se no anexo II dessa instrução. 
9.4.	Encaminhamento do ato: 
9.4.1.	Considerar ILEGAL e recusar registro  do ato de Aposentadoria de GILDETE CERQUEIRA PAES DE ALMEIDA do quadro de pessoal do órgão/entidade Tribunal Regional do Trabalho da 1ª Região/RJ, com base nos arts. 71, inciso III, da Constituição Federal, 1º, inciso V, e 39, inciso II, da Lei 8.443/1992 e 260, § 1º, do Regimento Interno.
9.4.2.	Com fulcro no art. 262, caput, do Regimento Interno deste Tribunal, determinar ao órgão/entidade Tribunal Regional do Trabalho da 1ª Região/RJ que: 
a.	dê ciência, no prazo de quinze dias, contados da notificação, do inteiro teor desta deliberação ao interessado, alertando-o de que o efeito suspensivo proveniente da interposição de eventuais recursos junto ao TCU não o exime da devolução dos valores percebidos indevidamente, caso o recurso não seja provido.
b.	informe o teor do acórdão que vier a ser prolatado, encaminhando ao TCU, no prazo de trinta dias, comprovante da data de ciência pelo interessado, nos termos do art. 4º, § 3º, da Resolução TCU 170/2004.
c.	dispense a devolução dos valores indevidamente recebidos de boa-fé até a data da ciência do órgão/entidade Tribunal Regional do Trabalho da 1ª Região/RJ, do acórdão que vier a ser proferido, com base no Enunciado 106 da Súmula da Jurisprudência do TCU.
10.	Ato: 36555/2020 - Interessado: ROBERTO LUIZ DA SILVA ROCHA - CPF: XXX.301.707-XX
10.1.	Parecer do Controle Interno: considerar o ato Análise dispensada de acordo com o art. 15 da IN TCU 78-2018. Justificativa:  AVOCAÇÃO COM BASE NO ARTIGO 15 DA IN TCU 78/2018
10.2.	Constatações e análises: 
10.2.1.	Não foi anexado documento do tipo 'Sentença judicial', haja vista que foi respondido SIM à pergunta 'Rubrica determinada por decisão judicial?' nos dados da ficha financeira na rubrica '5023 - VANTAGEM PESSOAL (QUINTOS) - INATIVOS VPI 13,23% (Vantagem de caráter geral - VPI (13,23% e 12,23%) ) '.
a.	Justificativa do Gestor de Pessoal: Esclarecemos que foram incluídas as vantagens 'VPI 13,23', conforme decisão judicial nos autos do processo nº 2007.34.00.041467-0, em trâmite na 2ª Vara Federal do Distrito Federal, transitada em julgado e de acordo com a tabela do TST. Ademais, informamos que deixamos de incluir a vantagem da Lei nº 10698/03, uma vez que absorvida por estas novas rubricas.Gestor anexou os seguintes documentos: OFÍCIO CIRCULAR CSJT 9/2014 - RUBRICAS 13,23%-Documento oficial,.
b.	Análise do Controle Interno: Análise dispensada de acordo com o art. 15 da IN TCU 78-2018
c.	Análise da unidade técnica (Sefip/TCU) : Apesar de a sentença não ter sido anexada ao ato, foi possível analisar a questão, visto que se trata de situação já analisada e consolidada na jurisprudência desta Corte, relativa à conversão da VPI instituída pela Lei 10.698/2003, no valor fixo de R$ 59,87, em reajuste equivalente ao percentual de 13,23% que essa vantagem representou sobre o menor vencimento básico da Administração Pública Federal no momento da publicação da lei. Como já informado no item referente, o pagamento é considerado ilegal por esta Corte de Contas, mas não fazem mais parte dos proventos atuais.
10.2.2.	Não foi anexado documento do tipo 'Sentença judicial', haja vista que foi respondido SIM à pergunta 'Rubrica determinada por decisão judicial?' nos dados da ficha financeira na rubrica '5005 - PROVENTO BASE DE SERVIDORES INATIVOS Vpi 13,23 (Vantagem de caráter geral - VPI (13,23% e 12,23%) ) '.
a.	Justificativa do Gestor de Pessoal: Esclarecemos que foram incluídas as vantagens 'VPI 13,23', conforme decisão judicial nos autos do processo nº 2007.34.00.041467-0, em trâmite na 2ª Vara federal do Distrito Federal, transitada em julgado e de acordo com a tabela do TST. Ademais, informamos que deixamos de incluir a vantagem da Lei nº 10698/03, código 4203763, uma vez que absorvida por estas novas rubricas.  Gestor anexou os seguintes documentos: OFÍCIO CIRCULAR CSJT 9/2014 - RUBRICAS 13,23%-Documento oficial,.
b.	Análise do Controle Interno: Análise dispensada de acordo com o art. 15 da IN TCU 78-2018
c.	Análise da unidade técnica (Sefip/TCU) : Apesar de a sentença não ter sido anexada ao ato, foi possível analisar a questão, visto que se trata de situação já analisada e consolidada na jurisprudência desta Corte, relativa à conversão da VPI instituída pela Lei 10.698/2003, no valor fixo de R$ 59,87, em reajuste equivalente ao percentual de 13,23% que essa vantagem representou sobre o menor vencimento básico da Administração Pública Federal no momento da publicação da lei. Como já informado no item referente, o pagamento é considerado ilegal por esta Corte de Contas, mas não fazem mais parte dos proventos atuais.
10.2.3.	Não foi anexado documento do tipo 'Sentença judicial', haja vista que foi respondido SIM à pergunta 'Rubrica determinada por decisão judicial?' nos dados da ficha financeira na rubrica '5208 - GRATIFICACAO DE ATIVIDADE JUDICIARIA - INATIVOS Vp (Vantagem de caráter geral - Gratificação/Adicional de caráter geral, definida em lei e de  valor fixo, incorporável na inatividade) '.
a.	Justificativa do Gestor de Pessoal: Esclarecemos que foram incluídas as vantagens 'VPI 13,23', conforme decisão judicial nos autos do processo nº 2007.34.00.041467-0, em trâmite na 2ª Vara Federal do Distrito Federal, transitada em julgado e de acordo com a tabela do TST. Ademais, informamos que deixamos de incluir a vantagem da Lei nº 10698/03, uma vez que absorvida por estas novas rubricas.Gestor anexou os seguintes documentos: OFÍCIO CIRCULAR CSJT 9/2014 - RUBRICAS 13,23%-Documento oficial,.
b.	Análise do Controle Interno: Análise dispensada de acordo com o art. 15 da IN TCU 78-2018
c.	Análise da unidade técnica (Sefip/TCU) : Apesar de a sentença não ter sido anexada ao ato, foi possível analisar a questão, visto que se trata de situação já analisada e consolidada na jurisprudência desta Corte, relativa à conversão da VPI instituída pela Lei 10.698/2003, no valor fixo de R$ 59,87, em reajuste equivalente ao percentual de 13,23% que essa vantagem representou sobre o menor vencimento básico da Administração Pública Federal no momento da publicação da lei. Como já informado no item referente, o pagamento é considerado ilegal por esta Corte de Contas, mas não fazem mais parte dos proventos atuais.
10.2.4.	Não foi anexado documento do tipo 'Sentença judicial', haja vista que foi respondido SIM à pergunta 'Rubrica determinada por decisão judicial?' nos dados da ficha financeira na rubrica '5018 - ADICIONAL POR TEMPO DE SERVICO INATIVOS vpi 13,23 (Vantagem de caráter pessoal - Adicional por tempo de serviço) '.
a.	Justificativa do Gestor de Pessoal: Esclarecemos que foram incluídas as vantagens 'VPI 13,23', conforme decisão judicial nos autos do processo nº 2007.34.00.041467-0, em trâmite na 2ª Vara federal do Distrito Federal, transitada em julgado e de acordo com a tabela do TST. Ademais, informamos que deixamos de incluir a vantagem da Lei nº 10698/03, código 4203763, uma vez que absorvida por estas novas rubricas.  Gestor anexou os seguintes documentos: OFÍCIO CIRCULAR CSJT 9/2014 - RUBRICAS 13,23%-Documento oficial,.
b.	Análise do Controle Interno: Análise dispensada de acordo com o art. 15 da IN TCU 78-2018
c.	Análise da unidade técnica (Sefip/TCU) : Apesar de a sentença não ter sido anexada ao ato, foi possível analisar a questão, visto que se trata de situação já analisada e consolidada na jurisprudência desta Corte, relativa à conversão da VPI instituída pela Lei 10.698/2003, no valor fixo de R$ 59,87, em reajuste equivalente ao percentual de 13,23% que essa vantagem representou sobre o menor vencimento básico da Administração Pública Federal no momento da publicação da lei. Como já informado no item referente, o pagamento é considerado ilegal por esta Corte de Contas, mas não fazem mais parte dos proventos atuais.
10.2.5.	Foi preenchido rubrica com 'Denominação para análise do TCU' do tipo 'VPI (13,23% e 12,23%) '. Anexar documento comprobatório do tipo 'Documento oficial'.
a.	Justificativa do Gestor de Pessoal: Esclarecemos que foram incluídas as vantagens 'VPI 13,23', conforme decisão judicial nos autos do processo nº 2007.34.00.041467-0, em trâmite na 2ª Vara federal do Distrito Federal, transitada em julgado e de acordo com a tabela do TST. Ademais, informamos que deixamos de incluir a vantagem da Lei nº 10698/03, código 4203763, uma vez que absorvida por estas novas rubricas.  Gestor anexou os seguintes documentos: OFÍCIO CIRCULAR CSJT 9/2014 - RUBRICAS 13,23%-Documento oficial,.
b.	Análise do Controle Interno: Análise dispensada de acordo com o art. 15 da IN TCU 78-2018
c.	Análise da unidade técnica (Sefip/TCU) : Não há amparo legal para a conversão da vantagem pecuniária individual (VPI)  instituída pela Lei 10.698/2003, no valor fixo de R$ 59,87, em reajuste equivalente ao percentual (13,23%) que essa vantagem representou sobre o menor vencimento básico da Administração Pública Federal no momento de publicação da lei. No entanto, as referidas rubricas foram excluídas da ficha financeira atual.
10.2.6.	Foi preenchido rubrica com 'Denominação para análise do TCU' do tipo 'VPI (13,23% e 12,23%) '. Anexar documento comprobatório do tipo 'Documento oficial'.
a.	Justificativa do Gestor de Pessoal: Esclarecemos que foram incluídas as vantagens 'VPI 13,23', conforme decisão judicial nos autos do processo nº 2007.34.00.041467-0, em trâmite na 2ª Vara Federal do Distrito Federal, transitada em julgado e de acordo com a tabela do TST. Ademais, informamos que deixamos de incluir a vantagem da Lei nº 10698/03, uma vez que absorvida por estas novas rubricas.Gestor anexou os seguintes documentos: OFÍCIO CIRCULAR CSJT 9/2014 - RUBRICAS 13,23%-Documento oficial,.
b.	Análise do Controle Interno: Análise dispensada de acordo com o art. 15 da IN TCU 78-2018
c.	Análise da unidade técnica (Sefip/TCU) : Não há amparo legal para a conversão da vantagem pecuniária individual (VPI)  instituída pela Lei 10.698/2003, no valor fixo de R$ 59,87, em reajuste equivalente ao percentual (13,23%) que essa vantagem representou sobre o menor vencimento básico da Administração Pública Federal no momento de publicação da lei. No entanto, as referidas rubricas foram excluídas da ficha financeira atual.
10.2.7.	Foi informado rubrica '5005 - PROVENTO BASE DE SERVIDORES INATIVOS Vpi 13,23 (Vantagem de caráter geral - VPI (13,23% e 12,23%) ) ' com amparo em decisão judicial.
a.	Justificativa do Gestor de Pessoal: Não há. Verificação efetuada no âmbito do TCU.
b.	Análise do Controle Interno:  Não há. Verificação efetuada no âmbito do TCU.
c.	Análise da unidade técnica (Sefip/TCU) : Não há amparo legal para a conversão da vantagem pecuniária individual (VPI)  instituída pela Lei 10.698/2003, no valor fixo de R$ 59,87, em reajuste equivalente ao percentual (13,23%) que essa vantagem representou sobre o menor vencimento básico da Administração Pública Federal no momento de publicação da lei. No entanto, as referidas rubricas foram excluídas da ficha financeira atual.
10.2.8.	Foi informado rubrica '5208 - GRATIFICACAO DE ATIVIDADE JUDICIARIA - INATIVOS Vp (Vantagem de caráter geral - Gratificação/Adicional de caráter geral, definida em lei e de  valor fixo, incorporável na inatividade) ' com amparo em decisão judicial.
a.	Justificativa do Gestor de Pessoal: Não há. Verificação efetuada no âmbito do TCU.
b.	Análise do Controle Interno:  Não há. Verificação efetuada no âmbito do TCU.
c.	Análise da unidade técnica (Sefip/TCU) : Não há amparo legal para a conversão da vantagem pecuniária individual (VPI)  instituída pela Lei 10.698/2003, no valor fixo de R$ 59,87, em reajuste equivalente ao percentual (13,23%) que essa vantagem representou sobre o menor vencimento básico da Administração Pública Federal no momento de publicação da lei. No entanto, as referidas rubricas foram excluídas da ficha financeira atual.
10.2.9.	Foi informado rubrica '5018 - ADICIONAL POR TEMPO DE SERVICO INATIVOS vpi 13,23 (Vantagem de caráter pessoal - Adicional por tempo de serviço) ' com amparo em decisão judicial.
a.	Justificativa do Gestor de Pessoal: Não há. Verificação efetuada no âmbito do TCU.
b.	Análise do Controle Interno:  Não há. Verificação efetuada no âmbito do TCU.
c.	Análise da unidade técnica (Sefip/TCU) : Não há amparo legal para a conversão da vantagem pecuniária individual (VPI)  instituída pela Lei 10.698/2003, no valor fixo de R$ 59,87, em reajuste equivalente ao percentual (13,23%) que essa vantagem representou sobre o menor vencimento básico da Administração Pública Federal no momento de publicação da lei. No entanto, as referidas rubricas foram excluídas da ficha financeira atual.
10.2.10.	Foi informado rubrica '5023 - VANTAGEM PESSOAL (QUINTOS) - INATIVOS VPI 13,23% (Vantagem de caráter geral - VPI (13,23% e 12,23%) ) ' com amparo em decisão judicial.
a.	Justificativa do Gestor de Pessoal: Não há. Verificação efetuada no âmbito do TCU.
b.	Análise do Controle Interno:  Não há. Verificação efetuada no âmbito do TCU.
c.	Análise da unidade técnica (Sefip/TCU) : Não há amparo legal para a conversão da vantagem pecuniária individual (VPI)  instituída pela Lei 10.698/2003, no valor fixo de R$ 59,87, em reajuste equivalente ao percentual (13,23%) que essa vantagem representou sobre o menor vencimento básico da Administração Pública Federal no momento de publicação da lei. No entanto, as referidas rubricas foram excluídas da ficha financeira atual.
10.2.11.	Houve o registro de pelo menos uma rubrica com 'Denominação para análise pelo TCU = Vantagem de caráter geral (5005 - PROVENTO BASE DE SERVIDORES INATIVOS Vpi 13,23 (Vantagem de caráter geral - VPI (13,23% e 12,23%) ) - R$ 234,55) .
a.	Justificativa do Gestor de Pessoal: Não há. Verificação efetuada no âmbito do TCU.
b.	Análise do Controle Interno:  Não há. Verificação efetuada no âmbito do TCU.
c.	Análise da unidade técnica (Sefip/TCU) : Não há amparo legal para a conversão da vantagem pecuniária individual (VPI)  instituída pela Lei 10.698/2003, no valor fixo de R$ 59,87, em reajuste equivalente ao percentual (13,23%) que essa vantagem representou sobre o menor vencimento básico da Administração Pública Federal no momento de publicação da lei. No entanto, as referidas rubricas foram excluídas da ficha financeira atual.
10.2.12.	Houve o registro de pelo menos uma rubrica com 'Denominação para análise pelo TCU = Vantagem de caráter geral (5023 - VANTAGEM PESSOAL (QUINTOS) - INATIVOS VPI 13,23% (Vantagem de caráter geral - VPI (13,23% e 12,23%) ) - R$ 835,72) .
a.	Justificativa do Gestor de Pessoal: Não há. Verificação efetuada no âmbito do TCU.
b.	Análise do Controle Interno:  Não há. Verificação efetuada no âmbito do TCU.
c.	Análise da unidade técnica (Sefip/TCU) : Não há amparo legal para a conversão da vantagem pecuniária individual (VPI)  instituída pela Lei 10.698/2003, no valor fixo de R$ 59,87, em reajuste equivalente ao percentual (13,23%) que essa vantagem representou sobre o menor vencimento básico da Administração Pública Federal no momento de publicação da lei. No entanto, as referidas rubricas foram excluídas da ficha financeira atual.
10.2.13.	Houve o registro de pelo menos uma rubrica com 'Denominação para análise pelo TCU = Vantagem de caráter pessoal (23 - VANTAGEM PESSOAL ART.62-A L8112/90 (QUINTOS) - INATIVOS (Vantagem de caráter pessoal - Incorporação de quintos/décimos de função) - R$ 6.901,68) .
a.	Justificativa do Gestor de Pessoal: Não há. Verificação efetuada no âmbito do TCU.
b.	Análise do Controle Interno:  Não há. Verificação efetuada no âmbito do TCU.
c.	Análise da unidade técnica (Sefip/TCU) :
'É ilegal a incorporação de quintos após 8/4/1998, devendo-se, no entanto, observar a modulação dos efeitos do RE 638.115/CE. A jurisprudência desta Corte se firmou no sentido de que é irregular o pagamento de parcelas de quintos/décimos incorporadas relativas ao período 8/4/1998 a 4/9/2001 ainda que a incorporação tenha sido assegurada por decisão judicial transitada em julgado (Acórdão 2737/2019-TCU-Segunda Câmara) .No caso em análise, por ter sido concedido com base em decisão administrativa, a vantagem deve ser transformada em ''parcela complementar'', a ser absorvida por reajustes futuros.'
10.2.14.	Ato e-Pessoal em substituição a ato Sisac devolvido de acordo com comunicado da presidência do TCU.
a.	Justificativa do Gestor de Pessoal: Não há. Verificação efetuada no âmbito do TCU.
b.	Análise do Controle Interno:  Não há. Verificação efetuada no âmbito do TCU.
c.	Análise da unidade técnica (Sefip/TCU) : Ato em substituição a ato SISAC devolvido com entrada original no TCU na data de 6/5/2016.
10.3.	O detalhamento da inconsistência acima elencada encontra-se no anexo II dessa instrução. 
10.4.	Encaminhamento do ato: 
10.4.1.	Considerar ILEGAL e recusar registro  do ato de Aposentadoria de ROBERTO LUIZ DA SILVA ROCHA do quadro de pessoal do órgão/entidade Tribunal Regional do Trabalho da 1ª Região/RJ, com base nos arts. 71, inciso III, da Constituição Federal, 1º, inciso V, e 39, inciso II, da Lei 8.443/1992 e 260, § 1º, do Regimento Interno.
10.4.2.	Com fulcro no art. 262, caput, do Regimento Interno deste Tribunal, determinar ao órgão/entidade Tribunal Regional do Trabalho da 1ª Região/RJ que: 
a.	dê ciência, no prazo de quinze dias, contados da notificação, do inteiro teor desta deliberação ao interessado, alertando-o de que o efeito suspensivo proveniente da interposição de eventuais recursos junto ao TCU não o exime da devolução dos valores percebidos indevidamente, caso o recurso não seja provido.
b.	informe o teor do acórdão que vier a ser prolatado, encaminhando ao TCU, no prazo de trinta dias, comprovante da data de ciência pelo interessado, nos termos do art. 4º, § 3º, da Resolução TCU 170/2004.
c.	dispense a devolução dos valores indevidamente recebidos de boa-fé até a data da ciência do órgão/entidade Tribunal Regional do Trabalho da 1ª Região/RJ, do acórdão que vier a ser proferido, com base no Enunciado 106 da Súmula da Jurisprudência do TCU.
11.	Ato: 36696/2020 - Interessado: LUCIA ELENA CORREIA DE MELO - CPF: XXX.359.167-XX
11.1.	Parecer do Controle Interno: considerar o ato Legal.
11.2.	Constatações e análises: 
11.2.1.	Não foi anexado documento do tipo 'Sentença judicial', haja vista que foi respondido SIM à pergunta 'Rubrica determinada por decisão judicial?' nos dados da ficha financeira na rubrica '5005 - PROVENTO BASE DE SERVIDORES INATIVOS Vpi 13,23 (Vantagem de caráter geral - VPI (13,23% e 12,23%) ) '.
a.	Justificativa do Gestor de Pessoal: Esclarecemos que foram incluídas as vantagens 'VPI 13,23', conforme decisão judicial nos autos do processo nº 2007.34.00.041467-0, em trâmite na 2ª Vara federal do Distrito Federal, transitada em julgado e de acordo com a tabela do TST. Ademais, informamos que deixamos de incluir a vantagem da Lei nº 10698/03, código 4203763, uma vez que absorvida por estas novas rubricas.  Gestor anexou os seguintes documentos: OFÍCIO CIRCULAR CSJT 9/2014 - RUBRICAS 13,23%-Documento oficial,.
b.	Análise do Controle Interno: Justificativa do gestor esclarece pendência
c.	Análise da unidade técnica (Sefip/TCU) : Apesar de a sentença não ter sido anexada ao ato, foi possível analisar a questão, visto que se trata de situação já analisada e consolidada na jurisprudência desta Corte, relativa à conversão da VPI instituída pela Lei 10.698/2003, no valor fixo de R$ 59,87, em reajuste equivalente ao percentual de 13,23% que essa vantagem representou sobre o menor vencimento básico da Administração Pública Federal no momento da publicação da lei. Como já informado no item referente, o pagamento é considerado ilegal por esta Corte de Contas, mas não fazem mais parte dos proventos atuais.
11.2.2.	Não foi anexado documento do tipo 'Sentença judicial', haja vista que foi respondido SIM à pergunta 'Rubrica determinada por decisão judicial?' nos dados da ficha financeira na rubrica '5208 - GRATIFICACAO DE ATIVIDADE JUDICIARIA - INATIVOS Vp (Vantagem de caráter geral - Gratificação/Adicional de caráter geral, definida em lei e de  valor fixo, incorporável na inatividade) '.
a.	Justificativa do Gestor de Pessoal: Esclarecemos que foram incluídas as vantagens 'VPI 13,23', conforme decisão judicial nos autos do processo nº 2007.34.00.041467-0, em trâmite na 2ª Vara federal do Distrito Federal, transitada em julgado e de acordo com a tabela do TST. Ademais, informamos que deixamos de incluir a vantagem da Lei nº 10698/03, código 4203763, uma vez que absorvida por estas novas rubricas.  Gestor anexou os seguintes documentos: OFÍCIO CIRCULAR CSJT 9/2014 - RUBRICAS 13,23%-Documento oficial,.
b.	Análise do Controle Interno: Justificativa do gestor esclarece pendência
c.	Análise da unidade técnica (Sefip/TCU) : Apesar de a sentença não ter sido anexada ao ato, foi possível analisar a questão, visto que se trata de situação já analisada e consolidada na jurisprudência desta Corte, relativa à conversão da VPI instituída pela Lei 10.698/2003, no valor fixo de R$ 59,87, em reajuste equivalente ao percentual de 13,23% que essa vantagem representou sobre o menor vencimento básico da Administração Pública Federal no momento da publicação da lei. Como já informado no item referente, o pagamento é considerado ilegal por esta Corte de Contas, mas não fazem mais parte dos proventos atuais.
11.2.3.	Não foi anexado documento do tipo 'Sentença judicial', haja vista que foi respondido SIM à pergunta 'Rubrica determinada por decisão judicial?' nos dados da ficha financeira na rubrica '5018 - ADICIONAL POR TEMPO DE SERVICO INATIVOS vpi 13,23 (Vantagem de caráter pessoal - Adicional por tempo de serviço) '.
a.	Justificativa do Gestor de Pessoal: Esclarecemos que foram incluídas as vantagens 'VPI 13,23', conforme decisão judicial nos autos do processo nº 2007.34.00.041467-0, em trâmite na 2ª Vara federal do Distrito Federal, transitada em julgado e de acordo com a tabela do TST. Ademais, informamos que deixamos de incluir a vantagem da Lei nº 10698/03, código 4203763, uma vez que absorvida por estas novas rubricas.  Gestor anexou os seguintes documentos: OFÍCIO CIRCULAR CSJT 9/2014 - RUBRICAS 13,23%-Documento oficial,.
b.	Análise do Controle Interno: Justificativa do gestor esclarece pendência
c.	Análise da unidade técnica (Sefip/TCU) : Apesar de a sentença não ter sido anexada ao ato, foi possível analisar a questão, visto que se trata de situação já analisada e consolidada na jurisprudência desta Corte, relativa à conversão da VPI instituída pela Lei 10.698/2003, no valor fixo de R$ 59,87, em reajuste equivalente ao percentual de 13,23% que essa vantagem representou sobre o menor vencimento básico da Administração Pública Federal no momento da publicação da lei. Como já informado no item referente, o pagamento é considerado ilegal por esta Corte de Contas, mas não fazem mais parte dos proventos atuais.
11.2.4.	Não foi anexado documento do tipo 'Sentença judicial', haja vista que foi respondido SIM à pergunta 'Rubrica determinada por decisão judicial?' nos dados da ficha financeira na rubrica '5023 - VANTAGEM PESSOAL (QUINTOS) - INATIVOS VPI 13,23% (Vantagem de caráter geral - VPI (13,23% e 12,23%) ) '.
a.	Justificativa do Gestor de Pessoal: Esclarecemos que foram incluídas as vantagens 'VPI 13,23', conforme decisão judicial nos autos do processo nº 2007.34.00.041467-0, em trâmite na 2ª Vara Federal do Distrito Federal, transitada em julgado e de acordo com a tabela do TST. Ademais, informamos que deixamos de incluir a vantagem da Lei nº 10698/03, uma vez que absorvida por estas novas rubricas.Gestor anexou os seguintes documentos: OFÍCIO CIRCULAR CSJT 9/2014 - RUBRICAS 13,23%-Documento oficial,.
b.	Análise do Controle Interno: Justificativa do gestor esclarece pendência
c.	Análise da unidade técnica (Sefip/TCU) : Apesar de a sentença não ter sido anexada ao ato, foi possível analisar a questão, visto que se trata de situação já analisada e consolidada na jurisprudência desta Corte, relativa à conversão da VPI instituída pela Lei 10.698/2003, no valor fixo de R$ 59,87, em reajuste equivalente ao percentual de 13,23% que essa vantagem representou sobre o menor vencimento básico da Administração Pública Federal no momento da publicação da lei. Como já informado no item referente, o pagamento é considerado ilegal por esta Corte de Contas, mas não fazem mais parte dos proventos atuais.
11.2.5.	Foi preenchido rubrica com 'Denominação para análise do TCU' do tipo 'VPI (13,23% e 12,23%) '. Anexar documento comprobatório do tipo 'Documento oficial'.
a.	Justificativa do Gestor de Pessoal: Esclarecemos que foram incluídas as vantagens 'VPI 13,23', conforme decisão judicial nos autos do processo nº 2007.34.00.041467-0, em trâmite na 2ª Vara federal do Distrito Federal, transitada em julgado e de acordo com a tabela do TST. Ademais, informamos que deixamos de incluir a vantagem da Lei nº 10698/03, código 4203763, uma vez que absorvida por estas novas rubricas.  Gestor anexou os seguintes documentos: OFÍCIO CIRCULAR CSJT 9/2014 - RUBRICAS 13,23%-Documento oficial,.
b.	Análise do Controle Interno: Justificativa do gestor esclarece pendência
c.	Análise da unidade técnica (Sefip/TCU) : Não há amparo legal para a conversão da vantagem pecuniária individual (VPI)  instituída pela Lei 10.698/2003, no valor fixo de R$ 59,87, em reajuste equivalente ao percentual (13,23%) que essa vantagem representou sobre o menor vencimento básico da Administração Pública Federal no momento de publicação da lei. No entanto, as referidas rubricas foram excluídas da ficha financeira atual.
11.2.6.	Foi preenchido rubrica com 'Denominação para análise do TCU' do tipo 'VPI (13,23% e 12,23%) '. Anexar documento comprobatório do tipo 'Documento oficial'.
a.	Justificativa do Gestor de Pessoal: Esclarecemos que foram incluídas as vantagens 'VPI 13,23', conforme decisão judicial nos autos do processo nº 2007.34.00.041467-0, em trâmite na 2ª Vara Federal do Distrito Federal, transitada em julgado e de acordo com a tabela do TST. Ademais, informamos que deixamos de incluir a vantagem da Lei nº 10698/03, uma vez que absorvida por estas novas rubricas.Gestor anexou os seguintes documentos: OFÍCIO CIRCULAR CSJT 9/2014 - RUBRICAS 13,23%-Documento oficial,.
b.	Análise do Controle Interno: Justificativa do gestor esclarece pendência
c.	Análise da unidade técnica (Sefip/TCU) : Não há amparo legal para a conversão da vantagem pecuniária individual (VPI)  instituída pela Lei 10.698/2003, no valor fixo de R$ 59,87, em reajuste equivalente ao percentual (13,23%) que essa vantagem representou sobre o menor vencimento básico da Administração Pública Federal no momento de publicação da lei. No entanto, as referidas rubricas foram excluídas da ficha financeira atual.
11.2.7.	Foi informado rubrica '5005 - PROVENTO BASE DE SERVIDORES INATIVOS Vpi 13,23 (Vantagem de caráter geral - VPI (13,23% e 12,23%) ) ' com amparo em decisão judicial.
a.	Justificativa do Gestor de Pessoal: Não há. Verificação efetuada no âmbito do TCU.
b.	Análise do Controle Interno:  Não há. Verificação efetuada no âmbito do TCU.
c.	Análise da unidade técnica (Sefip/TCU) : Não há amparo legal para a conversão da vantagem pecuniária individual (VPI)  instituída pela Lei 10.698/2003, no valor fixo de R$ 59,87, em reajuste equivalente ao percentual (13,23%) que essa vantagem representou sobre o menor vencimento básico da Administração Pública Federal no momento de publicação da lei. No entanto, as referidas rubricas foram excluídas da ficha financeira atual.
11.2.8.	Foi informado rubrica '5208 - GRATIFICACAO DE ATIVIDADE JUDICIARIA - INATIVOS Vp (Vantagem de caráter geral - Gratificação/Adicional de caráter geral, definida em lei e de  valor fixo, incorporável na inatividade) ' com amparo em decisão judicial.
a.	Justificativa do Gestor de Pessoal: Não há. Verificação efetuada no âmbito do TCU.
b.	Análise do Controle Interno:  Não há. Verificação efetuada no âmbito do TCU.
c.	Análise da unidade técnica (Sefip/TCU) : Não há amparo legal para a conversão da vantagem pecuniária individual (VPI)  instituída pela Lei 10.698/2003, no valor fixo de R$ 59,87, em reajuste equivalente ao percentual (13,23%) que essa vantagem representou sobre o menor vencimento básico da Administração Pública Federal no momento de publicação da lei. No entanto, as referidas rubricas foram excluídas da ficha financeira atual.
11.2.9.	Foi informado rubrica '5018 - ADICIONAL POR TEMPO DE SERVICO INATIVOS vpi 13,23 (Vantagem de caráter pessoal - Adicional por tempo de serviço) ' com amparo em decisão judicial.
a.	Justificativa do Gestor de Pessoal: Não há. Verificação efetuada no âmbito do TCU.
b.	Análise do Controle Interno:  Não há. Verificação efetuada no âmbito do TCU.
c.	Análise da unidade técnica (Sefip/TCU) : Não há amparo legal para a conversão da vantagem pecuniária individual (VPI)  instituída pela Lei 10.698/2003, no valor fixo de R$ 59,87, em reajuste equivalente ao percentual (13,23%) que essa vantagem representou sobre o menor vencimento básico da Administração Pública Federal no momento de publicação da lei. No entanto, as referidas rubricas foram excluídas da ficha financeira atual.
11.2.10.	Foi informado rubrica '5023 - VANTAGEM PESSOAL (QUINTOS) - INATIVOS VPI 13,23% (Vantagem de caráter geral - VPI (13,23% e 12,23%) ) ' com amparo em decisão judicial.
a.	Justificativa do Gestor de Pessoal: Não há. Verificação efetuada no âmbito do TCU.
b.	Análise do Controle Interno:  Não há. Verificação efetuada no âmbito do TCU.
c.	Análise da unidade técnica (Sefip/TCU) : Não há amparo legal para a conversão da vantagem pecuniária individual (VPI)  instituída pela Lei 10.698/2003, no valor fixo de R$ 59,87, em reajuste equivalente ao percentual (13,23%) que essa vantagem representou sobre o menor vencimento básico da Administração Pública Federal no momento de publicação da lei. No entanto, as referidas rubricas foram excluídas da ficha financeira atual.
11.2.11.	Houve o registro de pelo menos uma rubrica com 'Denominação para análise pelo TCU = Vantagem de caráter geral (5005 - PROVENTO BASE DE SERVIDORES INATIVOS Vpi 13,23 (Vantagem de caráter geral - VPI (13,23% e 12,23%) ) - R$ 234,55) .
a.	Justificativa do Gestor de Pessoal: Não há. Verificação efetuada no âmbito do TCU.
b.	Análise do Controle Interno:  Não há. Verificação efetuada no âmbito do TCU.
c.	Análise da unidade técnica (Sefip/TCU) : Não há amparo legal para a conversão da vantagem pecuniária individual (VPI)  instituída pela Lei 10.698/2003, no valor fixo de R$ 59,87, em reajuste equivalente ao percentual (13,23%) que essa vantagem representou sobre o menor vencimento básico da Administração Pública Federal no momento de publicação da lei. No entanto, as referidas rubricas foram excluídas da ficha financeira atual.
11.2.12.	Houve o registro de pelo menos uma rubrica com 'Denominação para análise pelo TCU = Vantagem de caráter geral (5023 - VANTAGEM PESSOAL (QUINTOS) - INATIVOS VPI 13,23% (Vantagem de caráter geral - VPI (13,23% e 12,23%) ) - R$ 189,86) .
a.	Justificativa do Gestor de Pessoal: Não há. Verificação efetuada no âmbito do TCU.
b.	Análise do Controle Interno:  Não há. Verificação efetuada no âmbito do TCU.
c.	Análise da unidade técnica (Sefip/TCU) : Não há amparo legal para a conversão da vantagem pecuniária individual (VPI)  instituída pela Lei 10.698/2003, no valor fixo de R$ 59,87, em reajuste equivalente ao percentual (13,23%) que essa vantagem representou sobre o menor vencimento básico da Administração Pública Federal no momento de publicação da lei. No entanto, as referidas rubricas foram excluídas da ficha financeira atual.
11.2.13.	Houve o registro de pelo menos uma rubrica com 'Denominação para análise pelo TCU = Vantagem de caráter pessoal (23 - VANTAGEM PESSOAL ART.62-A L8112/90 (QUINTOS) - INATIVOS (Vantagem de caráter pessoal - Incorporação de quintos/décimos de função) - R$ 1.567,95) .
a.	Justificativa do Gestor de Pessoal: Não há. Verificação efetuada no âmbito do TCU.
b.	Análise do Controle Interno:  Não há. Verificação efetuada no âmbito do TCU.
c.	Análise da unidade técnica (Sefip/TCU) :
'É ilegal a incorporação de quintos após 8/4/1998, devendo-se, no entanto, observar a modulação dos efeitos do RE 638.115/CE. A jurisprudência desta Corte se firmou no sentido de que é irregular o pagamento de parcelas de quintos/décimos incorporadas relativas ao período 8/4/1998 a 4/9/2001 ainda que a incorporação tenha sido assegurada por decisão judicial transitada em julgado (Acórdão 2737/2019-TCU-Segunda Câmara) .No caso em análise, por ter sido concedido com base em decisão administrativa, a vantagem deve ser transformada em ''parcela complementar'', a ser absorvida por reajustes futuros.'
11.2.14.	Ato e-Pessoal em substituição a ato Sisac devolvido de acordo com comunicado da presidência do TCU.
a.	Justificativa do Gestor de Pessoal: Não há. Verificação efetuada no âmbito do TCU.
b.	Análise do Controle Interno:  Não há. Verificação efetuada no âmbito do TCU.
c.	Análise da unidade técnica (Sefip/TCU) : Ato em substituição a ato SISAC devolvido com entrada original no TCU na data de 5/5/2016.
11.3.	O detalhamento da inconsistência acima elencada encontra-se no anexo II dessa instrução. 
11.4.	Encaminhamento do ato: 
11.4.1.	Considerar ILEGAL e recusar registro  do ato de Aposentadoria de LUCIA ELENA CORREIA DE MELO do quadro de pessoal do órgão/entidade Tribunal Regional do Trabalho da 1ª Região/RJ, com base nos arts. 71, inciso III, da Constituição Federal, 1º, inciso V, e 39, inciso II, da Lei 8.443/1992 e 260, § 1º, do Regimento Interno.
11.4.2.	Com fulcro no art. 262, caput, do Regimento Interno deste Tribunal, determinar ao órgão/entidade Tribunal Regional do Trabalho da 1ª Região/RJ que: 
a.	dê ciência, no prazo de quinze dias, contados da notificação, do inteiro teor desta deliberação ao interessado, alertando-o de que o efeito suspensivo proveniente da interposição de eventuais recursos junto ao TCU não o exime da devolução dos valores percebidos indevidamente, caso o recurso não seja provido.
b.	informe o teor do acórdão que vier a ser prolatado, encaminhando ao TCU, no prazo de trinta dias, comprovante da data de ciência pelo interessado, nos termos do art. 4º, § 3º, da Resolução TCU 170/2004.
c.	dispense a devolução dos valores indevidamente recebidos de boa-fé até a data da ciência do órgão/entidade Tribunal Regional do Trabalho da 1ª Região/RJ, do acórdão que vier a ser proferido, com base no Enunciado 106 da Súmula da Jurisprudência do TCU.
CONCLUSÃO
12.	A abrangência e a profundidade das verificações levadas a efeito fundamentam convicção de que os atos 36119/2020, 36555/2020 e 36696/2020 podem ser apreciados pela ilegalidade, em razão das irregularidades apontadas no item Exame das Constatações desta instrução, que representam afronta à legislação e à jurisprudência de referência.
13.	Os aludidos atos deram entrada neste Tribunal há menos de cinco anos, não sendo aplicável, portanto, o procedimento de contraditório e ampla defesa determinado pelo Acórdão 587/2011-TCU-Plenário.
PROPOSTA DE ENCAMINHAMENTO
14.	Ante o exposto, com fundamento no art. 71, inciso III, da Constituição Federal, no art. 1º, inciso V, e art. 39, incisos I e II, da Lei 8.443/1992, no art. 260 do Regimento Interno do Tribunal de Contas da União, propõe-se: 
14.1.	Considerar ILEGAIS e recusar registro  dos atos de Aposentadoria de GILDETE CERQUEIRA PAES DE ALMEIDA, ROBERTO LUIZ DA SILVA ROCHA e LUCIA ELENA CORREIA DE MELO do quadro de pessoal do órgão/entidade Tribunal Regional do Trabalho da 1ª Região/RJ, com base nos arts. 71, inciso III, da Constituição Federal, 1º, inciso V, e 39, inciso II, da Lei 8.443/1992 e 260, § 1º, do Regimento Interno.
14.2.	Com fulcro no art. 262, caput, do Regimento Interno deste Tribunal, determinar ao órgão/entidade Tribunal Regional do Trabalho da 1ª Região/RJ que: 
14.2.1.	dispense a devolução dos valores indevidamente recebidos de boa-fé até a data da ciência do órgão/entidade Tribunal Regional do Trabalho da 1ª Região/RJ, do acórdão que vier a ser proferido, com base no Enunciado 106 da Súmula da Jurisprudência do TCU.
14.2.2.	dê ciência, no prazo de quinze dias, contados da notificação, do inteiro teor desta deliberação ao interessado, alertando-o de que o efeito suspensivo proveniente da interposição de eventuais recursos junto ao TCU não o exime da devolução dos valores percebidos indevidamente, caso o recurso não seja provido.
14.2.3.	informe o teor do acórdão que vier a ser prolatado, encaminhando ao TCU, no prazo de trinta dias, comprovante da data de ciência pelo interessado, nos termos do art. 4º, § 3º, da Resolução TCU 170/2004."
É o relatório.

não há.

Procurador Sergio Ricardo Costa Caribé.

APOSENTADORIA. INCORPORAÇÃO DE QUINTOS DE FUNÇÕES COMISSIONADAS EXERCIDAS EM PERÍODOS POSTERIORES À VIGÊNCIA DA LEI 9.624/1998. ADEQUAÇÃO À MODULAÇÃO DO STF NO RE 638.115/CE. ILEGALIDADE DOS ATOS. SÚMULA 106. DETERMINAÇÕES. CIÊNCIA.

APOSENTADORIA (APOS)

Secretaria de Fiscalização de Integridade de Atos e Pagamentos de Pessoal e de Benefícios Sociais (Sefip).

Trata-se de 3 (três) atos de concessão inicial de aposentadoria emitidos pelo Tribunal Regional do Trabalho da 1ª Região/RJ (TRT-1) .
A Secretaria de Fiscalização de Integridade de Atos e Pagamentos de Pessoal e de Benefícios Sociais (Sefip) propõe, com anuência do MP/TCU, a ilegalidade dos atos por ter detectado nos proventos dos interessados a concessão da vantagem de quintos, transformada em Vantagem Nominalmente Identificada (VPNI) , pelo art. 62-A da Lei 8.112/1990, em razão do exercício de funções comissionadas após o advento da Lei 9.624/1998.
Acolho as análises empreendidas pela unidade instrutiva especializada, anuída pelo Ministério Público de Contas, as quais incorporo às minhas razões de decidir.
A incorporação de "quintos" prevista no art. 62 da Lei 8.112/1990 está limitada à data de 8/4/1998, quando foi publicada a Lei 9.624/1998.
2. A controvérsia acerca da incorporação ou não de parcelas referentes às funções exercidas no período compreendido entre 8/4/1998 e 4/9/2001 foi definitivamente resolvida, pelo Supremo Tribunal Federal (STF) , no RE 638.115/CE (repercussão geral reconhecida, tese 395) :
"Tema: 395 - Incorporação de quintos decorrentes do exercício de funções comissionadas e/ou gratificadas.
Tese: Ofende o princípio da legalidade a decisão que concede a incorporação de quintos pelo exercício de função comissionada no período de 8/4/1998 até 4/9/2001, ante a carência de fundamento legal. Obs: Redação da tese aprovada nos termos do item 2 da Ata da 12ª Sessão Administrativa do STF, realizada em 09/12/2015. "
3. O STF modulou os efeitos da decisão nos seguintes termos:
"Inicialmente, o Tribunal, por maioria, resolvendo questão de ordem suscitada pelo Ministro Dias Toffoli (Presidente) , deliberou que, para a modulação dos efeitos de decisão em julgamento de recursos extraordinários repetitivos, com repercussão geral, nos quais não tenha havido declaração de inconstitucionalidade de ato normativo, é suficiente o quórum de maioria absoluta dos membros do Supremo Tribunal Federal, vencido o Ministro Marco Aurélio, que diverge quanto à formulação da questão de ordem e quanto ao seu mérito. Votaram na questão de ordem os Ministros Luiz Fux e Roberto Barroso. Na sequência, o Ministro Dias Toffoli (Presidente) proclamou o resultado do julgamento deste recurso, ocorrido na sessão virtual de 11.10.2019 a 17.10.2019: 'O Tribunal, por maioria, acolheu parcialmente os embargos de declaração, com efeitos infringentes, para reconhecer indevida a cessação imediata do pagamento dos quintos quando fundado em decisão judicial transitada em julgado, vencida a Ministra Rosa Weber, que rejeitava os embargos. No ponto relativo ao recebimento dos quintos em virtude de decisões administrativas, o Tribunal, em razão de voto médio, rejeitou os embargos e, reconhecendo a ilegitimidade do pagamento dos quintos, modulou os efeitos da decisão de modo que aqueles que continuam recebendo até a presente data em razão de decisão administrativa tenham o pagamento mantido até sua absorção integral por quaisquer reajustes futuros concedidos aos servidores. Os Ministros Ricardo Lewandowski e Celso de Mello proviam os embargos de declaração e modulavam os efeitos da decisão em maior extensão. Ficaram vencidos, nesse ponto, os Ministros Marco Aurélio e Rosa Weber. Por fim, o Tribunal, por maioria, também modulou os efeitos da decisão de mérito do recurso, de modo a garantir que aqueles que continuam recebendo os quintos até a presente data por força de decisão judicial sem trânsito em julgado tenham o pagamento mantido até sua absorção integral por quaisquer reajustes futuros concedidos aos servidores, vencidos os Ministros Marco Aurélio e Rosa Weber. Tudo nos termos do voto do Relator. Afirmaram suspeição os Ministros Luiz Fux e Roberto Barroso'. Ausente, justificadamente, nesta assentada, o Ministro Celso de Mello. Plenário, 18.12.2019."
4. No campo "funções exercidas" dos atos de Gildete Cerqueira Paes de Almeida (36119/2020, peça 2, pp. 4 e 5) , de Roberto Luiz da Silva Rocha (36555/2020, peça 3, p. 4) e de Lucia Elena Correia de Melo (36696/2020, peça 4, pp. 4 e 5) , consta que os interessados ocuparam funções comissionadas em períodos após a data de 8/4/1998, cujas parcelas foram incorporadas aos seus proventos.
5. Assim, deve ser determinado ao Tribunal Regional do Trabalho da 1ª Região/RJ que emita novos atos, com a adequação da rubrica referente aos "quintos" à modulação acima referenciada.
6. Uma vez que os atos foram enviados a esta Corte de Contas há menos de 5 (cinco) anos, podem ser apreciados sem a necessidade de prévia oitiva dos interessados, nos termos do Acórdão 587/2011-TCU-Plenário.
Diante do exposto, manifesto-me pela aprovação do acórdão que ora submeto à apreciação deste Colegiado.
TCU, Sala das Sessões, em 22 de junho de 2021.
Weder de Oliveira 
Relator